【裁判字號】    90,交易,211
【裁判日期】    901026
【裁判案由】    公共危險
【裁判全文】
臺灣士林地方法院刑事判決                          九十年度交易字第二一一號
    公  訴  人  臺灣士林地方法院檢察署檢察官
    被      告  甲○○
右列被告因公共危險案件，經檢察官聲請簡易判決處刑（九十年度偵字第七四三六號
），本院認不宜以簡易判決處刑，移送本院刑事庭適用通常程序審理，本院判決如左
：
    主  文
甲○○服用酒類，不能安全駕駛動力交通工具而駕駛，累犯，處有期徒刑肆月，如易
科罰金，以參佰元折算壹日。
    事  實
一、甲○○曾於民國八十四年間因過失傷害案件，經臺灣板橋地方法院判處有期徒刑
    三月，於八十五年九月四日易科罰金執行完畢。又於八十九年三月間因公共危險
    案件，經台灣台北地方法院判處有期徒刑六月，於九十年五月十七日易科罰金執
    行完畢。再於九十年四月間，因公共危險案件，經臺灣臺北地方法院新店簡易庭
    判處有期徒刑六月，復於九十年五月間因公共危險案件，經臺灣台北地方法院臺
    北簡易庭於九十年九月二十一日判處罰金二萬一千元。詎其仍不知悔改，明知服
    用酒類會導致不能安全駕駛動力交通工具，竟於民國九十年七月九日二十二時許
    ，在台北縣蘆洲市○○路附近工地，與友人共同飲用維士比加米酒，並於酒後騎
    乘車牌號碼ＤＯＧ—二五九號輕型機車，行至台北市大同區台北大橋機車道上，
    經警攔查並測得甲○○吐氣所含酒精成份達每公升○．七七毫克（MG/L），客觀
    上已達不能安全駕駛動力交通工具之程度。
二、案經臺北市政府警察局大同分局移請臺灣士林地方法院檢察署檢察官聲請簡易判
    決處刑，經本院認不宜以簡易判決處刑，而移由本院刑事庭適用通常程序審理。
    理  由
一、按簡易判決處刑所科之刑以宣告緩刑、得易科罰金之有期徒刑及拘役或罰金為限
    ，此觀諸刑事訴訟法第四百四十九條第三項規定自明。法院認檢察官之請求顯有
    不當者，依同法第四百五十二條、第四百五十一條之一第四項但書第四款規定，
    即應依通常程序審判之。本件聲請人即公訴人台灣士林地方法院檢察署檢察官認
    被告甲○○涉有公共危險罪嫌，並具體求處有期徒刑七月並予緩刑之宣告。惟被
    告甲○○有前揭事實欄所載犯罪科刑執行情形，此有臺灣高等法院被告全國前案
    紀錄表存卷可按，其受有期徒刑之執行完畢後五年以內再犯本件有期徒刑以上之
    罪，係屬累犯，依刑法第七十四條之規定，本案被告不得宣告緩刑，檢察官之請
    求顯有不當，揆諸首開規定，顯無逕以簡易判決處刑之餘地。原檢察官聲請以簡
    易判決處刑，容有未合，自應依通常程序進行審判。其次，依刑事訴訟法第四百
    五十一條第一項、第三項之規定，檢察官聲請以簡易判決處刑者，其聲請與起訴
    有同一之效力。本件如上所述，既認檢察官簡易判決之聲請於法未合，應依通常
    程序審判，則參照上開刑事訴訟法第四百五十一條第一項及第三項之規定，應認
    本件業經檢察官提起公訴，合先敘明。
二、右揭事實，業據被告甲○○於警訊及偵審時坦承不諱，而其飲酒後吐氣所含酒精
    成分經檢測高達每公升○．七七毫克，亦有酒精測試記錄表、舉發違反道路交通
    管理事件通知單及刑法第一百八十五條之三案件測試觀察紀錄表在卷足憑。查酒
    精對人體之影響程度乃依血中濃度，當呼氣濃度達每公升零點五毫克時，將影響
    駕駛，當呼氣濃度達每公升零點七五毫克時，將造成思考、個性及行為之改變，
    當呼氣濃度達每公升一點零毫克時，將造成中度中毒而有步態不穩、噁心嘔吐、
    精神混淆不清等症狀，亦有行政院國軍退除役官兵輔導委員會台北榮民總醫院八
    十八年八月五日（八八）北總內字第二六八六八號函一份附卷可稽，本件事證已
    臻明確，被告犯行堪以認定，應依法論科。
二、核被告甲○○所為，係犯刑法第一百八十五條之三之公共危險罪。又查被告有事
    實欄所載之犯罪科刑及執行情形，此為被告所供承，復有臺灣高等法院被告全國
    前案紀錄表存卷可按，其受有期徒刑之執行完畢後五年以內再犯本件有期徒刑以
    上之罪，係屬累犯，應依法加重其刑。爰審酌被告之品行、其犯罪之動機、手段
    、酒後駕車並未肇事及犯後坦承犯行態度良好等一切情狀，量處如主文所示之刑
    ，並諭知易科罰金之折算標準。按公訴人雖具體求處判被告有期徒刑七月，惟關
    於刑之量定，係實體法上賦予法院得為自由裁量之事項，法院對於被告為刑罰裁
    量時，必須以行為人之罪責為依據，而選擇與罪責程度相當之刑罰種類，並確定
    與罪責程度相稱之刑度。縱使基於目的性之考量，認定有犯罪預防之必要，而必
    須加重裁量時，亦僅得在罪責相當性之範圍內為加，不宜單純為強調刑罰之威嚇
    功能，而從重超越罪責程度為裁，務求「罪刑相當」。本院審酌被告之犯罪情節
    及被告於本院審理時已坦承犯罪，態度尚稱良好等情狀，認公訴人求處之刑尚嫌
    過重，附此敘明。又公訴人併求處對被告為緩刑之宣告，惟被告係屬累犯，不符
    刑法第七十四條宣告緩刑之要件，本院自不得併予宣告緩刑，附此敘明。
據上論斷，應依刑事訴訟法第四百五十二條、第二百九十九條第一項前段，刑法第一
百八十五條之三、第四十七條、第四十一條第一項前段，罰金罰鍰提高標準條例第二
條，判決如主文。
本案經檢察官譚德周到庭執行職務。
中       華        民       國     九十    年     十    月    二十六    日
                                  臺灣士林地方法院刑事第三庭
                                      法  官
如不服本判決，應於判決送達後十日內，向本院提出上訴狀。
附錄本案論罪科刑法條：
中華民國刑法第一百八十五條之三：
  服用毒品、麻醉藥品、酒類或其他相類之物，不能安全駕駛動力交通工具而駕駛者
  ，處一年以下有期徒刑、拘役或三萬元以下罰金。


司法院資訊處製作；財團法人民間司法改革基金會備份。
